【裁判字號】    92,小上,95
【裁判日期】    920829
【裁判案由】    給付報酬
【裁判全文】
臺灣臺北地方法院民事判決                          九十二年度小上字第九五號
    上  訴  人  甲○○
    被 上訴 人  徐麗霞即福鐵企業社
右當事人間請求給付報酬事件，上訴人對於中華民國九十二年四月九日本院台北簡易
庭九十二年度北小字第一八○號第一審判決提起上訴，本院判決如左：
    主      文
上訴駁回。
第二審訴訟費用新台幣壹仟零捌拾柒元由上訴人負擔。
    理      由
一、小額程序之第二審判決，有下列情形之一者，得不經言詞辯論為之︰一、經兩造
    同意者。二、依上訴意旨足認上訴為無理由者。民事訴訟法第四百三十六條之二
    十九定有明文。
二、本件上訴意旨略以：(一)上訴人不同意於原審訴訟程序進行中變更當事人蔡福鐵為
    被上訴人，原審違反同法第二百五十五條第一項規定。(二)上訴人於原審辯稱上訴
    人非僱用人，雇請被上訴人施工者係南港營造有限公司執事者韋慶順，原審不予
    調查，遽認上訴人應給付被上訴人報酬，有違同法第二百七十七條、第二百八十
    六條、第二百八十八條、第三百八十五條第二項等規定等語。
三、惟查：
  (一)按訴狀送達後，原告不得將原訴變更或追加他訴。但請求之基礎事實同一者，或
    不甚礙被告之防禦及訴訟之終結者，不在此限。同法第二百五十五條第一項第二
    款、第七款定有明文。查蔡福鐵起訴時，起訴狀所附證物為福鐵企業社出具之估
    價單、挖土機作業傳票，嗣於第一次言詞辯論期日變更原告為福鐵企業社，請求
    之基礎事實同一，且不甚礙被告之防禦及訴訟之終結，依上開規定，上揭訴之變
    更應予准許。上訴人指摘原審違反同法第二百五十五條第一項之規定云云，並不
    足採。
  (二)至上訴人指摘原審就其所辯其非僱用人，雇用被上訴人施工者係南港營造有限公
    司韋慶順，原審不予調查，違反同法第二百七十七條等規定云云，然原審判決理
    由業已說明其認定事實、形成心證之依據，並無違反同法第二百七十七條等規定
    之情形。且查，被上訴人於原審主張上訴人自民國九十一年八月十二日起至同年
    月十七日止，雇請被上訴人為整地及運土等工作，上訴人積欠新臺幣（下同）五
    萬九千五百元未付之事實，上訴人雖辯稱：上訴人非僱用人，上訴人僅係在現場
    監工並於挖土機作業傳票上簽名，僱用人應係南港營造有限公司之韋慶順云云，
    然被上訴人主張之事實，已據其於原審提出載明客戶名稱為「甲○○」之估價單
    ，及經上訴人於客戶欄簽名之挖土機作業傳票等件為證，且上訴人對挖土機作業
    傳票上其簽名之真正不爭執，自堪信原告之主張為真實，足認系爭契約存在於兩
    造之間，上訴人所辯自不可採。是被上訴人本於上開契約關係請求上訴人給付五
    萬九千五百元及自九十二年三月二十日起至清償日止，按週年利率百分之五計算
    之利息，依法有據。是則原判決為上訴人敗訴之判決，並依職權為假執行之宣告
    ，經核於法並無不合。上訴論旨求予廢棄改判，為顯無理由，依首開規定，得不
    經言詞辯論，逕予駁回其上訴。
四、本件訴訟費用額，依後附計算書確定如主文第二項所示金額。
五、據上論結，本件上訴為無理由。依民事訴訟法第第四百三十六條之二十九第二款
    、四百三十六條之三十二第二項、第四百四十九條第一項、第七十八條，判決如
    主文。
中      華      民      國    九十二    年      八      月    二十九    日
                                    民事第五庭審判長法官  吳青蓉
                                                    法官  賴劍毅
                                                    法官  羅富美
右正本係照原本作成。
本判決不得上訴
中      華      民      國    九十二    年      八      月    二十九    日
                                              法院書記官  郭錦賢
計  算  書
項      目                     金  額（新台幣）                備    註
第二審裁判費                       九百八十五元
第二審送達郵費                       一百零二元
合          計                   一千零八十七元


司法院資訊處製作；財團法人民間司法改革基金會備份。
